臺灣桃園地方法院刑事判決　　　　　　　96年度訴字第521號
公　訴　人　臺灣桃園地方法院檢察署檢察官
被　　　告　甲○○
上列被告因違反毒品危害防制條例案件，經檢察官提起公訴（九
十五年度毒偵字第六二八一號），被告於本院準備程序中就被訴
事實為有罪之陳述，經告知簡式審判程序之旨，並聽取當事人之
意見後，經本院合議庭裁定由受命法官獨任進行簡式審判程序，
茲判決如下：
    主  文
甲○○施用第一級毒品，累犯，處有期徒刑拾壹月。扣案第一級
毒品海洛因壹包（淨重零點壹肆公克，空包裝重零點貳公克）沒
收銷燬。
    事  實
一、甲○○前於民國九十年間因竊盜案件，經本院於九十一年七
    月八日，以九十一年度易字第二一九號判決判處有期徒刑四
    月，復於九十二年間因違反毒品危害防制條例案件，經本院
    於九十二年八月五日，以九十二年度易字第五七八號判決，
    判處有期徒刑八月，上開二罪接續執行，於九十三年十月十
    二日執行完畢出監。甲○○另因施用毒品案件，經本院於九
    十二年二月九日，以九十二年度毒聲字第三七一號裁定令入
    戒治處所施以觀察、勒戒，因其有繼續施用傾向，再經本院
    以九十二年度毒聲字第七○二號裁定令入戒治處所施以強制
    戒治，嗣因戒治成效經評定為合格，經本院於九十二年十月
    七日，以九十二年度毒聲字第三○八○號裁定停止戒治並交
    付保護管束，而於九十三年三月四日保護管束期滿未經撤銷
    以已執行完畢論，並經臺灣桃園地方法院檢察署檢察官以九
    十三年度戒毒偵字第七三號為不起訴處分確定。又於九十四
    年間因犯連續施用第一級毒品罪，經本院於九十五年二月二
    十三日，以九十四年度訴字第一八七五號判處有期徒刑十月
    確定（該罪刑尚未執行完畢）。詎其仍不知悔改，於前揭強
    制戒治執行完畢後五年內，復基於施用第一級毒品海洛因之
    犯意，於九十五年十二月二日晚上八時許及同年月四日晚上
    六時為警採尿時起回溯二十六小時內某時止，接續在位於桃
    園縣中壢市○○路上之「全國加油站」廁所內，施用第一級
    毒品海洛因。嗣於九十五年十二月四日晚上六時十五分許，
    為警在桃園縣中壢市○○路○段三○九巷口查獲，並扣得第
    一級毒品海洛因一包（淨重零點一四公克，空包裝重零點二
    公克），而查悉上情。
二、案經桃園縣政府警察局平鎮分局報請臺灣桃園地方法院檢察
    署檢察官偵查起訴。
    理  由
一、上開犯罪事實，業經被告甲○○於本院審理時坦承不諱，且
    被告為警查獲後，經警採集其尿液，送請台灣檢驗科技股份
    有限公司檢驗結果，確呈嗎啡陽性陽性反應，有台灣檢驗科
    技股份有限公司濫用藥物尿液檢驗報告一紙在卷足憑，此外
    ，被告為警查獲時所扣得之不明白色粉末一包，確係第一級
    毒品海洛因無訛，有法務部調查局九十六年一月一日調科壹
    字第○九五二三○五三九七○號鑑定書一紙在卷足稽。是堪
    認被告前開自白與事實相符，可以採信。又被告前因施用毒
    品案件，經本院於九十二年二月九日，以九十二年度毒聲字
    第三七一號裁定令入戒治處所施以觀察勒戒，因其有繼續施
    用傾向，再經本院以九十二年度毒聲字第七○二號裁定令入
    戒治處所施以強制戒治，嗣因戒治成效經評定為合格，經本
    院於九十二年十月七日，以九十二年度毒聲字第三○八○號
    裁定停止戒治並交付保護管束，而於九十三年三月四日保護
    管束期滿未被撤銷，以已執行完畢執行完畢論乙節，有臺灣
    高等法院被告前案紀錄表一份在卷可稽，從而被告於前揭強
    制戒治執行完畢後五年內再犯本案，檢察官予以起訴，於法
    要無不合。綜上所述，本件事證明確，被告犯行洵堪認定。
二、查海洛因為毒品危害防制條例第二條第二項第一款所規定之
    第一級毒品，不得擅自施用，故核被告所為，係違反毒品危
    害防制條例第十條第一項之施用第一級毒品罪。按數行為於
    同時同地或密切接近之時地實施，侵害同一之法益，各行為
    之獨立性極為薄弱，依一般社會健全觀念，在時間差距上，
    難以強行分開，在刑法評價上，以視為數個舉動之接續施行
    ，合為包括之一行為予以評價，較為合理，則屬接續犯，而
    為包括之一罪（最高法院八十六年台上字第三二九五號判例
    參照）。經查，被告自九十二年起至今已有如事實欄所述多
    次施用毒品前科，有臺灣高等法院被告前案紀錄表一紙附卷
    可稽，可見其有施用毒品之習慣，而被告前後二次施用毒品
    之時間緊接，且施用毒品行為態樣，本質上原具有反覆、延
    續實行之特徵，復據被告自承伊分別於九十五年十二月二日
    晚上八時許及同年月四日晚上六時三十分許為警採尿時起回
    溯二十六小時內，在同一地點即位於桃園縣中壢市○○路上
    之「全國加油站」廁所內施用毒品，足認其於本案當係基於
    單一之犯意，應係同屬密切之時、地反覆延續實行之犯罪，
    依社會上一般客觀上之觀察，屬於病態性犯罪，在刑法評價
    上，以視為數個舉動之接續施行，合為包括之一行為予以評
    價，較為合理，應屬施用第一級毒品之接續犯。被告施用毒
    品前、後持有毒品海洛因之低度行為，為施用之高度行為所
    吸收，不另論罪。又被告曾因竊盜案件，經本院於九十一年
    七月八日，以九十一年度易字第二一九號判決判處有期徒刑
    四月，復於因違反毒品危害防制條例案件，經本院於九十二
    年八月五日，以九十二年度易字第五七八號判決判處有期徒
    刑八月，上開二罪接續執行，其於九十三年十月十二日執行
    完畢出監，有臺灣高等法院被告前案記錄表一份附卷可稽，
    其於前案有期徒刑執行完畢後，五年內故意再犯本件施用第
    一級毒品罪，為累犯，應依刑法第四十七條第一項規定加重
    其刑。爰審酌被告之前已因施用毒品案件，經觀察、勒戒及
    強制戒治後，仍未能戒斷毒癮，顯見其戒毒意志不堅，惟施
    用毒品究屬自戕行為，尚無直接害及他人，被告犯後並已坦
    承全部犯行，態度尚稱良好等一切情狀，量處如主文所示之
    刑，以示懲儆。至扣案之第一級毒品海洛因一包（淨重零點
    一四公克，空包裝重零點二公克），為當場查獲之毒品，已
    如前述，應依毒品危害防制條例第十八條第一項前段規定宣
    告沒收銷燬之。
據上論斷，應依刑事訴訟法第二百七十三條之一第一項、第二百
九十九條第一項前段，毒品危害防制條例第十條第一項、第十八
條第一項前段，刑法第十一條、第四十七條第一項，判決如主文
。
本案經檢察官董良造到庭執行職務。
中    華    民     國     96   年    4    月    17    日
                        臺灣桃園地方法院刑事第十庭
                                法  官  柯姿佐
上正本證明與原本無異。如不服本判決，應於判決送達後10日內
向本院提出上訴狀（應附繕本），上訴於臺灣高等法院。
                                書記官  蔡紫凌
中　　華　　民　　國　　96　　年　　4 　　月　　19　　日
毒品危害防制條例第10條第1項
施用第一級毒品者，處 6 月以上 5 年以下有期徒刑。
